【裁判字號】    89,簡上,228
【裁判日期】    900119
【裁判案由】    毒品危害防制條例
【裁判全文】
臺灣臺北地方法院刑事判決                        八十九年度簡上字第二二八號
    上  訴  人
    即  被  告  甲○○
右列上訴人因毒品危害防制條例案件，不服本院臺北簡易庭民國八十九年六月二十二
日八十九年度北簡字第一五四五號第一審判決（聲請簡易判決處刑案號：臺灣臺北地
方法院檢察署八十九年度偵字第八四九四號），提起上訴，本院合議庭判決如左：
    主  文
原判決撤銷。
甲○○持有第一級毒品，處有期徒刑肆月，如易科罰金，以參佰元折算壹日。
扣案之第一級毒品海洛因貳包（合計淨重壹點貳捌公克）均沒收銷燬之。
    事  實
一、甲○○前於民國（下同）八十四年間因違反麻醉藥品管理條例案件，非法吸用化
    學合成麻醉藥品部份，經本院於八十五年七月一日以八十四年度訴字第二五一九
    號判處有徒刑五月確定，非法販賣華學合成麻醉藥品部份，經臺灣高等法院於八
    十六年五月二十九日以八十六年度上更一字第一六三號撤銷原判決，改判處有期
    徒刑五年十月確定；於八十五年間復因違反藥事法案件，經臺灣士林地方法院於
    八十五年八月二十七日以八十五年度訴字第三四五號判處有期徒刑一年確定。嗣
    經臺灣高等法院於八十六年八月十二日以八十六年度聲字第一一○七號定應其執
    行刑為六年十月確定，指揮書執行完畢日期為九十二年二月二十日，縮刑期滿日
    期為九十一年十一月二十八日，甫於八十八年五月十三日因縮短刑期假釋出監（
    尚不構成累犯）。詎猶不知悔改，明知海洛因係屬毒品危害防制條例列管之第一
    級毒品，不得非法持有，竟復於假釋期間之八十九年四月二十一日下午三時許，
    在臺北市○○路四一三號，受年籍資料不詳綽號「阿輝」男子之託而持有第一級
    毒品海洛因二包（合計淨重一‧二八公克、包裝重○‧三四公克，純度五八‧○
    四﹪，純質淨重○‧七四公克），嗣於同日下午七時許，為警在臺北市○○路、
    撫遠街口，當場查獲其持有上開第二級毒品海洛因二包，而得悉上情。
二、案經臺北市政府警察局松山分局報請臺灣臺北地方法院檢察署檢察官偵查聲請簡
    易判決處刑。
    理  由
一、上訴人即被告甲○○經合法傳喚，無正當理由而拒不到庭，惟右揭犯罪事實，業
    據其於警訊、偵查中坦承：「（問：今《二十一》日十九時許在健康路與撫遠街
    口，警方在你身上香煙盒內查獲二包海洛因（淨重一‧三○公克，毛重二‧○六
    公克）是否為你本人所有？為警查獲之海洛因來源如何？）不是我的。是綽號〝
    阿輝〞的男子於下午十五時許，寄放在我身上，住址在健康路四一三號」、「（
    問：八十九年四月二十一日下午七時在健康路、撫遠街被警查獲持有二包海洛因
    ？）是，那是黃進輝的，他即是阿輝」、「（問：阿輝的海洛因為何放在你身上
    ？）八十九年四月二十一日下午阿輝到我（臺北市○○○路四一三號店（內）找
    我，‧‧‧，所以將海洛因放在我處」等語綦詳（見偵查卷第四頁反面、第二十
    六頁反面、第二十七頁正面）。且上開疑似第一級毒品海洛因之粉末二包，經臺
    北市政府警察局保安警察大隊員警以聯勤二○四廠製造之煙毒品檢驗Ａ包試劑初
    步檢驗結果，呈現嗎啡、海洛因之反應，毛重二‧○六公克、淨重一‧三○公克
    ，有臺北市政府警察局保安警察大隊查獲涉嫌毒品危害防制條例毒品初步鑑驗報
    告單一紙附卷可稽（見偵查卷第十一頁），又上開扣押物經送請法務部調查局以
    化學呈色法、氣相層析質譜儀分析法複驗，再度確認送驗之粉末二包均含第一級
    毒品海洛因成分，合計淨重一‧二八公克（包裝重○‧三四公克），純度五八‧
    ○四﹪，純質淨重○‧七四公克，此復有法務部調查局八十九年六月二日（８９
    ）陸（一）00000000號鑑定通知書（編號《電腦條碼》：000000
    000）一紙在卷足憑。此外，被為告為警查獲後，經採集其尿液送檢驗，又確
    僅呈安非他命陽性反應，並無施用第一級毒品海洛因之嗎啡陽性反應，有台北市
    立療養院煙毒尿液檢驗報告書一紙可考，足徵被告於警訊、偵查中所辯僅施用第
    二級毒品安非他命，未曾施用第一級毒品海洛因，只是受託而持有一節，應非虛
    妄，而堪信採。被告上開單純持有第一級毒品海洛因之任意性自白，核有扣案之
    第一級毒品海洛因及法務部調查局鑑定通知書等件可資佐證，足信與事實相符，
    而堪採為證據。本件事證明確，被告持有第一級毒品海洛因之犯行堪以認定，應
    予依法論科。
二、按海洛因係屬毒品危害防制條例第二條第一項第一款所列之第一級毒品，不得非
    法持有，是核被告甲○○持有海洛因之所為，係犯毒品危害防制條例第十一條第
    一項持有第一級毒品罪。原審以被告犯行明確，予以論科，認事用法固非無見。
    惟查，本件被告前於八十四年間因違反麻醉藥品管理條例案件，非法吸用化學合
    成麻醉藥品部份，經本院判處有徒刑五月確定，非法販賣華學合成麻醉藥品部份
    ，經臺灣高等法院於八十六年五月二十九日以八十六年度上更一字第一六三號撤
    銷原判決，改判處有期徒刑五年十月確定，於八十五年間被告復因違反藥事法案
    件，經臺灣士林地方法院於八十五年八月二十七日以八十五年度訴字第三四五號
    判處有期徒刑一年確定，嗣經臺灣高等法院於八十六年八月十二日以八十六年度
    聲字第一一○七號定應其執行刑為六年十月確定，指揮書執行完畢日期為九十二
    年二月二十日，縮刑期滿日期為九十一年十一月二十八日，嗣於八十八年五月十
    三日因縮短刑期假釋出監，現仍在假釋期間，此有臺灣高等法院被告全國前案紀
    錄表及臺灣高等法院檢察署刑案紀錄簡覆表附卷可考。原審認被告因違反藥事法
    被判處有期徒刑一年一案，已於八十六年十月二十二日執行完畢，顯漏未審酌被
    告上開違反藥事法經判處有期徒刑一年之犯行，嗣業經臺灣高等法院於八十六年
    八月十二日以八十六年度聲字第一一○七號定應執行刑為六年十月之事實，被告
    於行為時（即八十九年四月二十一日）尚非屬「受有期徒刑之執行完畢，五年以
    內再犯有期徒刑以上之罪」之情形甚明，原審認定被告為累犯，尚有未洽。被告
    上訴意旨雖未爭執此點，然原判決既有可議之處，仍屬無可維持，應予撤銷改判
    。爰審酌被告持有第一級毒品海洛因之數量、時間，及其素行、犯罪動機、目的
    、手段、智識程度、所生危害程度、犯後態度等一切情狀，量處如主文第二項所
    示之刑，並諭知易科罰金之折算標準，以示懲儆。扣案之第一級毒品海洛因二包
    ，不問屬於犯人與否，爰依毒品危害防制條例第十八條第一項前段沒收銷燬之。
    又被告於警訊及偵查中雖供稱海洛因係綽號「阿輝」所有，然並未因此而查獲綽
    號「阿輝」之人，自無依毒品危害防制條例第十七條規定減輕其刑之餘地。
三、上訴人甲○○經合法傳喚，無正當理由而拒不到庭，依刑事訴訟法第四百五十五
    條之一第三項準用同法第三百七十一條規定，爰不待其陳述，逕行判決，附此敘
    明。
據上論斷，應依刑事訴訟法第四百五十五條之一第三項、第三百六十九條第一項前段
、第三百六十四條、第三百七十一條、第二百九十九條第一項前段，毒品危害防制條
例第十一條第一項、第十八條第一項前段，刑法第十一條、第四十一條，罰金罰鍰提
高標準條例第二條，判決如主文。
本案經檢察官謝名冠到庭執行職務
中      華      民      國      九十      年      一      月    十九    日
                                      臺灣臺北地方法院刑事第六庭
                                          審判長法  官  劉  慧  芬
                                                法  官  黃  程  暉
                                                法  官  吳  秋  宏
本件不得上訴。
                                                書記官  林  碧  華
中      華      民      國      九十     年      一      月     十九   日
附錄本案論罪科刑法條全文：
毒品危害防制條例第十一條第一項


司法院資訊處製作；財團法人民間司法改革基金會備份。
